Minutes et répertoires du notaire Philippe LAMIRAL, 24 avril 1565 - 1577 (étude XXXIII)
Archives nationales
- Minutes de Philippe LAMIRAL, 24 avril 1565 - 1577; MC/ET/XXXIII/180 - MC/ET/XXXIII/189
  - Minutes. 1573, MC/ET/XXXIII/186; registre
    - Constitution moyennant 960 livres de 80 livres de rente sur les biens du Clergé par les prévôts des marchands et échevins de Paris à Antoine Abelly, docteur en théologie, confesseur et prédicateur ordinaire de la Reine Mère et abbé de Morigny., 24 octobre 1573; MC/ET/XXXIII/186
      constitution de rente; Abelly, Antoine; abbé; docteur d'université
    - Donation de ses meubles et de diverses rentes par Antoine Abelly, docteur en théologie, confesseur et prédicateur de la Reine Mère, abbé de Morigny, au couvent des frères prêcheurs de Paris où il a fait ses études et pris l'habit., 24 octobre 1573; MC/ET/XXXIII/186
      donation; Abelly, Antoine; abbé; docteur d'université
    - Bail pour 6 ans de la Saint-Martin 1573 et moyennant 4 livres et une poule par an de 5 quartiers de terre à La Courneuve par frère Jacques Le Bossu, bachelier formé en la faculté de Théologie et pannetier de l'abbaye de Saint-Denis, à Gilles Boudin, laboureur à Saint-Denis., 28 octobre 1573; MC/ET/XXXIII/186
      bail; La Courneuve (Seine-Saint-Denis); Saint-Denis (Seine-Saint-Denis); Le Bossu, Jacques; Boudin, Gilles; bachelier; agriculteur; boulanger
    - Contrat de mariage entre Jean Poullain, compagnon tanneur à Paris, fils de défunt François Poullain, charpentier à Senlis, et de Marguerite Chevalier, et Marie de Launay, veuve d'Hiérosme de La Croix et fille de défunt Pierre de Launay, huissier au Parlement, et de Gillette Paulmart avec promesse d'entretenir François de La Croix, fils mineur de la future, les 6 et 23 novembre 1573., 6 novembre 1573 - 23 novembre 1573; MC/ET/XXXIII/186
      contrat de mariage; Senlis (Oise); Poullain, Jean; Poullain, François; Chevalier, Marguerite; Launay, Marie de; La Croix, Hiérosme de; Launay, Pierre de; Paulmart, Gilette; La Croix, François de; tanneur; charpentier; huissier de justice
    - Bail pour un an de la Saint-Martin 1573 et moyennant 6 livres de la moitié et du cinquième en l'autre moitié d'une maison à Fontenay (94) sur la rue de Bourg-la-Reine par Benoît Grandis, docteur régent en médecine, à Claude Bontemps, laboureur à Fontenay., 14 novembre 1573; MC/ET/XXXIII/186
      Précisions sur les lieux: Fontenay-aux-Roses (Hauts-de-Seine)--Bourg-la-Reine (rue de)
      bail; Fontenay-aux-Roses (Hauts-de-Seine); Fontenay-sous-Bois (Val-de-Marne); Bontemps, Claude; Grandis, Benoît; docteur d'université; agriculteur
    - Foi et hommage de moitié du moulin de Pierre Broust sur la rivière de Juine, en la paroisse d'Etrechy, par Jean Le Verrier, seigneur de Villemartin, à frère Antoine Abelly, docteur en théologie, confesseur et prédicateur de la Reine Mère, à cause de son abbaye de la Sainte-Trinité-de Morigny., 18 novembre 1573; MC/ET/XXXIII/186
      Précisions sur les lieux: Etréchy (Essonne)--Moulin
      déclaration féodale; Etréchy (Essonne); Abelly, Antoine; Broust, Pierre; Leverrier, Jean; abbé; docteur d'université
    - Permission, moyennant 4 écus d'or soleil, par les Chanoines et les Marguilliers de Saint-Benoist-le-Bien-Tourné à Pierre Certain, solliciteur au Parlement et exécuteur testamentaire de Louis Benoist, étudiant, de faire forer une plaque de cuivres à la mémoire dudit Benoist qui a été inhumé le 13 octobre 1573., 18 novembre 1573; MC/ET/XXXIII/186
      Saint-Benoît (église); Certain, Pierre; Benoist, Louis; étudiant
    - Donation par Antoine Foucher, praticien à Longny-au-Perche à Blaise Foucher, son fils émancipé, écolier étudiant, de tous ses biens meubles et immeubles à Longny et paroisses voisines avec réserve d'usufruit pour le donateur et Françoise Du Moulin, sa femme, père et mère du donataire., 19 novembre 1573; MC/ET/XXXIII/186
      donation; Longny-au-Perche (Orne); Foucher, Antoine; Foucher, Blaise; Du Moulin, Françoise; juriste; étudiant
    - Transport, moyennant 160 livres, par Michel Durand, maître ès arts, étudiant au collège de Montaigu, à Guillaume Duport, docteur en théologie, du principal et des dépens qui lui seront adjugés par le prévôt de Paris contre Raphaël Caillaudon et Jean David, avocats., 24 novembre 1573; MC/ET/XXXIII/186
      cession; Caillaudon, Raphaël; David, Jean; Duport, Guillaume; Durand, Michel; avocat; docteur d'université; étudiant
    - Procuration en blanc par Nicolas Vincent, bachelier en décret, prieur du prieuré de Périgny, près de La Rochelle, pour plaider au sujet de la possession dudit prieuré., 25 novembre 1573; MC/ET/XXXIII/186
      procuration; Périgny (Charente-Maritime); Vincent, Nicolas; bachelier; abbé
    - Obligation par Antoine Rochon, maître ès arts, ancien dépensier du collège de Sorbonne, envers Claude Faure dit Porte, pédagogue au collège de Lamarche, de 129 livres payées par ledit Porte au collège de Sorbonne pour solde de la gestion de Rochon., 25 novembre 1573; MC/ET/XXXIII/186
      obligation; Sorbonne; Faure dit Porte, Claude; Rochon, Antoine; économe; enseignant
    - Bail à moitié des revenus de la cure de Livry-sur-Seine, diocèse de Sens par Jean Fauville, étudiant, curé de Livry, à Jean Le Fevre, prêtre du diocèse de Beauvais, à présent vicaire de Livry et ce pour 3 ans de la Saint-André 1573., 25 novembre 1573; MC/ET/XXXIII/186
      bail; Livry-sur-Seine (Seine-et-Marne); Beauvais (Oise); Sens (Yonne); Fauville, Jean; le Fèvre, Jean; étudiant; curé; prêtre; ecclésiastique
    - Transaction moyennant 132 livres entre le collège de Sorbonne et Claude Faure dit Porte, pédagogue au collège de La Marche et Antoine Rochon, maître ès arts, ancien dépensier du collège de Sorbonne, pour mettre fin au procès intenté par le collège., 25 novembre 1573; MC/ET/XXXIII/186
      accord; Sorbonne; La Marche (collège de); Faure, Claude; Rochon, Antoine; enseignant; économe
    - Bail pour 3 ans du 1er janvier 1574 et moyennant 850 livres, 500 botteaux de foin et un muid d'avoine, du revenu de l'abbaye de Livry-en-l'Aulnoye, 93 par Antoine Abelly, docteur en théologie, confesseur et prédicateur de la Reine Mère, abbé de Livry, à Philippe Desconys, marchand, épicier, bourgeois de Paris., 1er décembre 1573; MC/ET/XXXIII/186
      Précisions sur les lieux: Livry-Gargan (Seine-Saint-Denis)--Notre-Dame (abbaye)
      bail; Livry-Gargan (Seine-Saint-Denis); Abelly, Antoine; Desconys, Philippe; abbé; docteur d'université; commerçant; commerçant
    - Bail moyennant 7 livres 10 sols de rente annuelle non rachetable d'une maison, cour et jardin au faubourg de La-Ferté-Gaucher (77) lieudit Le Châtelet par Guillaume Duport, docteur en théologie, à Jean Hottot, tailleur d'habits à La-Ferté-Gaucher., 4 décembre 1573; MC/ET/XXXIII/186
      Précisions sur les lieux: La Ferté-Gaucher (Seine-et-Marne)--Le Châtelet
      bail; La Ferté-Gaucher (Seine-et-Marne); Duport, Guillaume; Hottot, Jean; docteur d'université; tailleur d'habits
    - Constitution, moyennant 600 livres, de 50 livres de rente par les Prévôts marchands et échevins de Paris, à Robert Lyot, docteur régent en théologie., 15 décembre 1573; MC/ET/XXXIII/186
      constitution de rente; Lyot, Robert; docteur d'université
    - Constitution moyennant 600 livres de 50 livres de rente par les Prévôts des marchands et échevins de Paris à Nicolas Mulot, docteur régent en théologie., 15 décembre 1573; MC/ET/XXXIII/186
    - Contrat de mariage entre Claude Arnoullet, marchand, apothicaire et épicier au faubourg Saint-Germain-des-Prés, et Marguerite de Polaer, fille de défunts Pierre de Polaer, marchand bourgeois de Paris, et de Marguerite Salm, sous la tutelle de Mathurin de Moncheny, maître apothicaire et épicier de Paris. Et quittance de dot du 28 janvier 1574., 17 décembre 1573; MC/ET/XXXIII/186
      contrat de mariage; Saint-Germain-des-Prés (hameau); Arnoullet, Claude; Polaer, Marguerite; Polaer, Pierre de; Salm, Marguerite; Moncheny, Mathurin de; commerçant; pharmacien; commerçant
    - Jean Coulombel, docteur régent en théologie, cité dans une obligation du 18 décembre 1573., MC/ET/XXXIII/186
      obligation; Coulombel, Jean; docteur d'université
    - Guillaume Du Jardin, maître ès arts et boursier du collège d'Harcourt, s'engage au paiement de 15 livres de rente., 18 décembre 1573; MC/ET/XXXIII/186
      promesse; Harcourt (collège d'); Du Jardin, Guillaume; étudiant
    - Donation par François Desmonceaulx, écuyer, homme d'armes des ordonnances du Roi, demeurant à Pontarchy [Pont-Arcy], paroisse d'Ambleny en Soissonnais, à Samuel Mouret, écolier étudiant, son cousin germain, de droits sur pièces de terre., 21 décembre 1573; MC/ET/XXXIII/186
      donation; Pont-Arcy (Aisne); Desmonceaulx, François; Mouret, Samuel; étudiant
    - Constitution, moyennant 360 livres de rente par les Prévôts et Echevins de Paris, à Robert Liot, docteur régent en théologie., 23 décembre 1573; MC/ET/XXXIII/186
      constitution de rente; Liot, Robert; docteur d'université
    - Constitution, moyennant 600 livres, de 50 livres de rente, par les prévôts des marchands et échevins de Paris, à Antoine de Mouchy, docteur régent en théologie., 23 décembre 1573; MC/ET/XXXIII/186
      constitution de rente; Mouchy, Antoine de
    - Donation d'une créance de 4 muids et 5 septiers et mine de blé froment, mesure de Chateaudun, par Denis Travers, le jeune, marchand teinturier au faubourg Saint-Marcel, à Louis Travers, son fils, écolier étudiant., 27 décembre 1573; MC/ET/XXXIII/186
      donation; Saint-Marcel (faubourg); Travers, Denis; Travers, Louis; teinturier blanchisseur; étudiant
    - Donation de rente par Denis Travers l'aîné, marchand teinturier au faubourg Saint-Marcel, à Louis Travers, son petit-fils, écolier étudiant., 27 décembre 1573; MC/ET/XXXIII/186
  - Minutes (inventaires après décès). 1572 - 1577, MC/ET/XXXIII/187; registre
    inventaire après décès
    - Procuration en blanc par Nicolas Le Conte, régent au collège de Justice, prieur du prieuré de Saint-Rigomer à Meaux, ordre de Saint-Augustin, pour prendre possession dudit prieuré., 9 mars 1562; MC/ET/XXXIII/187
      Précisions sur les lieux: Meaux (Seine-et-Marne)--Saint-Rigomer (prieuré)
      procuration; Meaux (Seine-et-Marne); Le Conte, Nicolas; abbé
    - Procuration par le collège de Cornouailles à Yves Pochet, principal du collège, pour recevoir 30 livres des exécuteurs testamentaires du chantre et chanoine de l'église cathédrale Saint Corentin de Cornouailles [Quimper, Finistère]., 30 mars 1562; MC/ET/XXXIII/187
      procuration; Cornouaille (collège de); Quimper (Finistère); Pochet, Yves; directeur d'établissement d'enseignement; enseignant; chanteur; chanoine
    - Procuration par Benoît Maussion, écolier étudiant, curé de Saint-Gilles à Beauvais et de Saint-Jean d'Hetomesnil (Oise), diocèse de Beauvais, pour comaître devant les baillis de Senlis et d'Amiens et déclare qu'il fait sa scolarité à Paris., 28 avril 1562; MC/ET/XXXIII/187
      procuration; Beauvais (Oise); Senlis (Oise); Amiens (Somme); Hétomesnil (Oise); Maussion, Benoît; étudiant; curé; magistrat
    - Inventaire après décès de Anne Guibert, femme de Nicolas de Creil, avocat et greffier de la conservation des privilèges apostoliques de l'Université de Paris, [décédée à Paris, rue du Mont-Sainte-Geneviève le 22 avril 1572.- (Bibliothèque, 3 pages)]., 5 mai 1572; MC/ET/XXXIII/187; 30 f.
      Les oeuvres d'art sont mentionnées dans l'inventaire.
      Georges Wildenstein, Le goût pour la peinture dans la bourgeoisie parisienne entre 1550 et 1610, d'après des inventaires après décès conservés au Minutier central des notaires aux Archives nationales [6.084 actes], Gazette des Beaux-Arts, t. 33 bis, 1962 (voir contexte dans le Plan d’orientation général - Notaires de Paris, guides thématiques du Minutier).
      Date de révision: 2005
      inventaire après décès; Montagne-Sainte-Geneviève (rue de la); Guibert, Anne; Creil, Nicolas de; avocat
    - Inventaire après décès de Pierre de Launay, huissier en la cour de Parlement, demeurant au mont Sainte Geneviève, devant le puits [à la requête de Gillette Paumard, sa veuve, demeurant à Paris, au Mont Sainte-Geneviève, carrefour et devant le puits, tutrice des enfants mineurs]., 28 août 1572; MC/ET/XXXIII/187; 4 f.
      inventaire après décès; Launay, Pierre de; Paumard, Gillette; huissier de justice
    - Inventaire après décès de Estienne Creveul, docteur régent en la faculté de Théologie, collège de Lisieux [décédé au collège de Lisieux le 28 septembre 1572, à la requête de son exécuteur testamentaire, et de Robert Créveul, son frère, marchand tourneur à Haut-Moutier, vicomte de Valognes, diocèse de Coutances]., 13 octobre 1572; MC/ET/XXXIII/187; 10 f.
      Bibliothèque, 4 p. de livres. [Un tableau peint sur toile, Trépas de la Vierge Marie, enchassé en bois, deux tapis peints sur toile, l'un Crucifiement, l'autre Annonciation [10 feuillets]. Riche bibliothéque (4 p. de livres) dont: Bible, impression de Robert Estienne, 1532, Sonnets de Pétraque, les Annales et Chroniques de France, les autres en latin (bibles, canons etc...)].
      Autres dépouillement(s):
      Fichier Bibliothèques.
      inventaire après décès; Lisieux (collège de); Créveul, Etienne (15..?-1572); Créveul, Robert; Estienne, Robert (1503-1559)
    - Inventaire après décès de la femme de Jean Charles, maître potier d'étain (6 feuillets)., 5 novembre 1572; MC/ET/XXXIII/187
      Métiers, personnes, lieux, 1540-1600 (1423 actes), par Catherine Grodecki, 1971-1986 (fichier papier entièrement dématérialisé; voir contexte dans le Plan d’orientation général - Notaires de Paris, guides thématiques du Minutier).
      inventaire après décès; Charles, Jean; potier
    - Inventaire après décès de Simonne Gaultier, femme de Jean Charles, maître potier d'étain, demeurant au boulevard de la porte de Bordelle [dite de Saint-Marceau, tuteur de Pierre Charles, son fils et de la défunte, âgée de 22 mois, décédée le 21 septembre 1572, à la requête de son mari et de Nicolas Gaultier, marchand teinturier au faubourg Saint-Marcel, aïeul maternel du mineur]., 5 novembre 1572; MC/ET/XXXIII/187
      La cote donnée par G. Wildenstein dans Le Goût pour la Peinture ... (MC/ET/XXXIII/167) est erronée. La cote exacte est MC/ET/XXXIII/187.
      inventaire après décès; Bordelle (porte); Gaultier, Simonne; Charles, Jean; Charles, Pierre; Gaultier, Nicolas; potier
    - Inventaire après décès de Jeanne de Sainte-Christine, veuve de Remonnet de Broully, écuyer, Sieur de la Chapelle, rue des Noyers [décédé à Paris, rue des Noyers, paroisse Saint-Benoît-le-Bien-Tourné, le 4 novembre 1572, dressé à la requête de Philippe de Broully, maître d'hôtel du Roi, capitaine et gouverneur de Compiègne]., 5 novembre 1572; MC/ET/XXXIII/187; 20 f.
      inventaire après décès; Noyers (rue des); Sainte-Christine, Jeanne de; Broully, Remonnet de
    - Inventaire après décès de Geneviefve Bachelot, veuve de Pierre Le Charron, clerc juré du Roi aux greffes et conservation des privilèges de l'Université de Paris, rue Geoffroy Langevin [décédée à Paris, rue Geoffroy-L'Angevin le dimanche 8 février 1573]., 25 février 1573; MC/ET/XXXIII/187; 11 f.
      inventaire après décès; Geoffroy-l'Angevin (rue); Bachelot, Geneviefve; Le Charron, Pierre
    - Inventaire après décès de Jean Aleaume, docteur régent de la faculté de théologie, doyen d'icelle, chanoine et pénitentier de l'église de Paris, [une chambre du collège de Sorbonne]., 10 avril 1573; MC/ET/XXXIII/187; 2 f.
      [Bibliothéque continue en 10 pages et prisée 189 livres 9 sols 6 deniers].
      Fichier Bibliothèques.; Fichier Collèges et université de Paris au XVIe siècle.
      inventaire après décès; Aleaume, Jean; chanoine
    - Inventaire après décès de Lancelot de Neufve, maître apothicaire, rue Saint-Jacques, à l'enseigne du Griffon d'Or [à la requête d'Anne Crozon, sa veuve, épouse en premières noces de Thomas de Laporte, aussi apothicaire, et tuteur de ses enfants Olivier de Neufve, 17 ans, et Marguerite de Neufve, 14 ans, fait en une maison de la grande rue Saint-Jacques, ' Le Griffon d'Or '., 29 avril 1573; MC/ET/XXXIII/187; 9 f.
      Les oeuvres d'art sont mentionnées dans l'inventaire. [Bibliothèque]
      Fichier Bibliothèques.; Fichier Étude XXXIII, contrats de mariages, testaments, inventaires après décès, 1556-1598.
      inventaire après décès; Saint-Jacques (rue); Neufve, Lancelot de; Crozon, Anne; Laporte, Thomas de; Neufve, Olivier de; Neufve, Marguerite de; pharmacien
    - Inventaire après décès de Jean Philbert, procureur au Parlement, [décédé à Paris, rue des Marmousets, le samedi 16 mai 1573, à la requête de Catherine Bourgeois, sa veuve, de Pierre Philbert, aussi procureur, et de Marie Philbert, épouse de Charles Vinde, avocat au siège de Chinon, frère et sœur, héritiers du défunt. - Nombreux titres propriétés dans les de Lardy et Montlhéry]., 19 mai 1573; MC/ET/XXXIII/187; 78 f.
      inventaire après décès; Marmousets (rue des); Philbert, Jean; Bourgeois, Catherine; Philbert, Pierre; Philbert, Marie; Vinde, Charles
    - Inventaire après décès de Jean Séjournay, maître menuisier, [au faubourg Saint-Germain-des-Prés, à la requête de Catherine Autain, sa veuve, à présent demeurant à Paris, rue Saint-Jean-de-Beauvais, et de Simon Maillard, son fiancé]., 22 mai 1573; MC/ET/XXXIII/187; 3 f.
      inventaire après décès; Jean-de-Beauvais (rue); Saint-Germain-des-Prés (hameau); Sejournay, Jean; Autain, Catherine; Maillard, Simon; menuisier
    - Inventaire après décès de Jean Gueffier, secrétaire de la duchesse de Chartres, [décédé à Paris en une maison, rue Pierre Sarrazin, le 8 avril à Paris, à la requête de Nicole David, sa veuve, tutrice de ses enfants: Jean (18 ans), Anne (16 ans) et René (12 ans)]., 13 juillet 1573; MC/ET/XXXIII/187; 46 f.
      inventaire après décès; Pierre-Sarrazin (rue); Gueffier, Jean; David, Nicole
    - Inventaire après décès de Précord Pilaguet, avocat au Parlement, près les écoles de Picardie [à la requête de Marie Chevalier, sa veuve et de Pierre Pilaguet, avocat la Cour, frère du défunt, qui renonce à l'exécution testamentaire du défunt ' à cause de ses lectures publiques ', fait en une maison de la rue du Fouare, près les Ecoles de Picardie, où le défunt est décédé]., 27 juillet 1573; MC/ET/XXXIII/187; 6 f.
      Les oeuvres d'art dont mentionnées dans l'inventaire.
      inventaire après décès; Fouarre (rue du); Pilaguet, Précord; Chevalier, Marie; Pilaguet, Pierre; avocat au parlement (Ancien Régime)
    - Inventaire après décès de Julien de Morenne, procureur en la Chambre des Comptes, [veuf en premières noces de Catherine Du Puy, à la requête de Marthe Rozée, sa veuve, en une maison à Paris, rue Neuve-Saint-Merry, où il est décédé il y a quinze jours]., 2 septembre 1573; MC/ET/XXXIII/187; 40 f.
      inventaire après décès; Neuve-Saint-Merri (rue); Morenne, Julien de; Du Puy, Catherine; Rozée, Marthe; procureur du roi (Ancien Régime)
    - Inventaire après décès de Guillaume Collet, docteur régent en la faculté de théologie et boursier théologien du collège des Trésoriers [curé de Saint-Martin au faubourg Saint-Marcel, à la requête de Jean Tourneroche, bachelier en théologie, principal du collège de Justice, son exécuteur testamentaire, et de Robert Lyot, docteur en théologie et proviseur du Collège des Trésoriers]., 18 septembre 1573; MC/ET/XXXIII/187; 27 f.
      [Bibliothèque, 2 p. de livres]
      inventaire après décès; Collet, Guillaume; Lyot, Robert; Tourneroche, Jean; curé; directeur d'établissement d'enseignement
    - Inventaire après le décès de Louis Benoist, écolier, étudiant, fils de défunt Pierre Benoist, élu en l'élection du Haut-Limousin, décédé en la maison de l'Eléphant, grande rue Saint-Jacques., 19 octobre 1573; MC/ET/XXXIII/187
      [Bibliothèque dont Apophtegmes d'Erasme].
      inventaire après décès; Saint-Jacques (grande rue); Benoist, Louis; Benoist, Pierre
    - Inventaire après le décès de Paul Valère, damasquineur en or et argent, demeurant hors la Porte Saint-Michel, à la requête d'Anne de Lestang, sa veuve, tutrice de Jean et Diane Valère, ses enfants., 19 octobre 1573; MC/ET/XXXIII/187
      inventaire après décès; Saint-Michel (faubourg); Valère, Paul; Lestang, Anne de; Valère, Jean; Valère, Diane; décorateur
    - Inventaire après le décès de Marguerite Poisson, épouse de Nicolas Lanyer, maître serrurier au faubourg de Paris, hors la Porte Saint-Jacques, à la requête de son mari., 21 octobre 1573; MC/ET/XXXIII/187
      inventaire après décès; Saint-Jacques (faubourg); Poisson, Marguerite; Lanyer, Nicolas; serrurier
    - Inventaire après le décès de Magdeleine Bailly, épouse de Simon Le Coq, compagnon tonnelier décédé à Paris, en une maison rue des Anglais, faisant le coin de la rue du Plâtre, le 30 octobre 1573., 5 novembre 1573; MC/ET/XXXIII/187
      inventaire après décès; Anglais (rue des); Plâtre (rue du); Bailly, Madeleine; Le Coq, Simon; tonnelier
    - Inventaire après décès de Jacqueline Lucas, dame en partie d'Aulnay, rue du Plâtre., 7 novembre 1573; MC/ET/XXXIII/187
      inventaire après décès; Plâtre (rue du); Lucas, Jacqueline
    - Inventaire des biens délaissés par Jacqueline Lucas, fille de défunts François Lucas, seigneur d'Aulnay, et de Arthuse de Boisbaudry, à la requête d'Hélène et Suzanne Lucas, ses sœurs, aussi héritières de leur frère, Gabriel Lucas, décédé sans hoirs (acte incomplet)., 7 novembre 1573; MC/ET/XXXIII/187
      inventaire après décès; Lucas, Jacqueline; Lucas, François; Boisbaudry, Arthuse de; Lucas, Hélène; Lucas, Suzanne; Lucas, Gabriel
    - Inventaire après le décès de François Gaudart, seigneur de la Fontaine, naguère ambassadeur en Suisse, décédé à Paris, rue Simon-le-Franc, en novembre 1573, à la requête de Jeanne Jallain, sa veuve, et de Marie Gaudart, sa fille, épouse de Pierre de Villoutreys, notaire et secrétaire du Roi., 23 décembre 1573; MC/ET/XXXIII/187
      inventaire après décès; Suisse; Simon-Le-Franc (rue); Gaudart, François; Jallain, Jeanne; Gaudart, Marie; Villoutreys, Pierre de; ambassadeur; notaire; secrétaire du roi (Ancien Régime)
    - Inventaire après décès de François Gaudart, conseiller du Roi et naguères ambassadeur en Suisse, rue Simon le Franc., 29 décembre 1573; MC/ET/XXXIII/187; 8 f.
      inventaire après décès; Simon-Le-Franc (rue); Gaudart, François; ambassadeur
    - Inventaire après décès de Jacqueline Lucas, demeurant en la maison du Mouton blanc., 1574; MC/ET/XXXIII/187; 33 f.
      inventaire après décès; Lucas, Jacqueline
    - Inventaire après le décès de Jacqueline Lucas, à la requête d'Hélène et Suzanne Lucas, ses sœurs (biens en Orléanais)., février 1574; MC/ET/XXXIII/187
      inventaire après décès; Lucas, Jacqueline; Lucas, Hélène; Lucas, Suzanne
    - Inventaire après décès de Nicolas Guynois, chapelain perpétuel de la Sainte-Chapelle du Palais, rue de Galilée, en l'enclos du Palais., 8 février 1574; MC/ET/XXXIII/187; 41 f.
      inventaire après décès; Palais (enclos); Guynois, Nicolas
    - Inventaire après le décès de Nicolas Guynois, chapelain perpétuel de la Sainte-Chapelle du Palais-Royal, décédé en l'enclos du Palais, rue Galilée, à la requête de Fremyn Balesdent, docteur en théologie, exécuteur testamentaire., 14 février 1574; MC/ET/XXXIII/187
      inventaire après décès; Galilée (rue); Balesdens, Frémin; Guynois, Nicolas; docteur d'université
    - Fragment d'inventaire après le décès de...Poussemye (titres n° 122 à 360), clos le 24 février 1574., MC/ET/XXXIII/187
      inventaire après décès; Poussemye, M.
    - Inventaire des Registres des Courses de défunt Jean Philbert, procureur en Parlement, à la requête de Catherine Bourgeois, sa veuve., 16 juillet 1574; MC/ET/XXXIII/187
      inventaire; Philbert, Jean; Bourgeois, Catherine